臺灣臺中地方法院刑事判決　　　　　　　99年度訴字第3354號
公　訴　人　臺灣臺中地方法院檢察署檢察官
被　　　告　羅政鴻
　　　　　　羅家振
共　　　同
指定辯護人　本院公設辯護人陳秋靜
上列被告等因違反毒品危害防制條例等案件，經檢察官提起公訴
（99年度偵字第22037號），本院判決如下：
    主    文
羅政鴻共同犯如附表一之一編號一至十號所示之罪，均累犯，各
處如附表一之一編號一至十號所示之刑，從刑各如附表一之一編
號一至十號所載。又犯如附表二編號一至二十號所示之罪，均累
犯，各處如附表二編號一至二十號所示之刑，從刑各如附表二編
號一至二十號所載。又犯如附表三編號一至二號所示之罪，均累
犯，各處如附表三編號一至二號所示之刑，從刑如附表三編號一
所載。應執行有期徒刑拾年陸月；扣案之第二級毒品甲基安非他
命壹包（驗餘淨重零點貳伍壹公克）沒收銷燬之；扣案之分裝
袋壹大包、ZIKOM廠牌雙插卡行動電話機具壹支（序號000000000
000000號，含門號0000000000號SIM卡1枚）及SAMSUNG廠牌行動
電話機具壹支（序號000000000000000號）均沒收之；未扣案之
共同販賣第一級毒品所得合計新臺幣柒仟元及共同販賣第二級毒
品所得合計新臺幣仟元應與羅家振連帶沒收之，如全部或一部
不能沒收時，以其等財產連帶抵償之；未扣案之販賣第一級毒品
所得合計新臺幣肆仟元、販賣第二級毒品所得合計新臺幣貳萬貳
仟伍佰元及販賣第三級毒品所得新臺幣伍佰元均沒收之，如全部
或一部不能沒收時，以其財產抵償之；未扣案之行動電話門號00
00000000號SIM卡壹枚應與羅家振連帶沒收之，如全部或一部不
能沒收時，與羅家振連帶追徵其價額。
羅家振共同犯如附表一之二編號一至十號所示之罪，各處如附表
一之二編號一至十號所示之刑，從刑各如附表一之二編號一至十
號所載。應執行有期徒刑捌年陸月；扣案之分裝袋壹大包、ZIKO
M廠牌雙插卡行動電話機具壹支（序號000000000000000號，含門
號0000000000號SIM 卡1枚）及SAMSUNG廠牌行動電話機具壹支（
序號00000000 0000000號）均沒收之；未扣案之共同販賣第一級
毒品所得合計新臺幣柒仟元及共同販賣第二級毒品所得合計新臺
幣仟元應與羅政鴻連帶沒收之，如全部或一部不能沒收時，以
其等財產連帶抵償之；未扣案之行動電話門號0000000000號SIM
卡壹枚應與羅政鴻連帶沒收之，如全部或一部不能沒收時，與羅
政鴻連帶追徵其價額。
    犯罪事實
一、羅政鴻（綽號「大胖」、「大胖景」、「阿弟仔」）前因違
    反毒品危害防制條例案件，經本院以94年度易字第1391號判
    處有期徒刑6月確定，於民國96年4月1日縮刑期滿而執行完
    畢；詎猶不知悔改，與羅家振均明知海洛因、甲基安非他命
    分別係毒品危害防制條例第2條第2項第1、2款所定之第一、
    二級毒品，不得非法持有、販賣，渠2人竟基於販賣第一級
    毒品海洛因及第二級毒品甲基安非他命營利之共同犯意聯絡
    ，為下列犯行：
（一）1.於99年8月15日中午12時52分許，由吳文源以其持用之
      行動電話門號0000000000號撥打由羅家振接聽之羅家振與
      羅政鴻共同使用之行動電話門號0000000000號聯絡購買第
      一級毒品海洛因事宜，雙方約定在臺中市大甲區（改制前
      為臺中縣大甲鎮○○○路「日南國小」附近的「原宿電子
      遊藝場」見面後，由羅家振出面接洽，並以新臺幣（下同
      ）1千元之價格，販賣第一級毒品海洛因1小包予吳文源。
      2.又於99年9月19日下午3時許，由吳文源以其持用之上開
      行動電話撥打由羅政鴻接聽之羅政鴻與羅家振共同使用之
      行動電話門號0000000000號聯絡購買第一級毒品海洛因事
      宜，未幾，即由羅政鴻開車搭載羅家振至臺中市○○區○
      ○路路旁與吳文源碰面，並以1千元之價格，販賣第一級
      毒品海洛因1小包予吳文源。3.4.再於99年8月15日至99年
      9 月15日期間內，由吳文源分別以其持用之上開行動電話
      撥打羅政鴻與羅家振共同使用之行動電話門號0000000000
      號聯絡購買第一級毒品海洛因事宜，雙方即相約在臺中市
      大甲區○○路「日南國小」附近的「原宿電子遊藝場」碰
      面後，由羅政鴻、羅家振以每小包1千元之價格，販賣第
      一級毒品海洛因1小包予吳文源共計2次。
（二）1.於99年8月23日凌晨4時20分許、22分許、29分許及31分
      許，由李建樺接續以其持用之行動電話門號0000000000號
      撥打由羅家振接聽之羅政鴻與羅家振共同使用之行動電話
      門號0000000000號聯絡購買第一級毒品海洛因事宜，未幾
      ，李建樺即前往羅政鴻、羅家振共同位於臺中市○○區○
      ○里○○區○○路2段930之81號住處，由羅家振以1千元
      之價格，販賣第一級毒品海洛因1小包（含袋重0.3公克）
      予李建樺。2.又於99年9月2日上午11時37分許，由李建樺
      以其持用之前揭行動電話撥打由羅政鴻接聽之羅政鴻與羅
      家振共同使用之前揭行動電話聯絡購買第一級毒品海洛因
      事宜，雙方約定在臺中市大甲區「日南國小」附近之「原
      宿電子遊藝場」碰面後，即由羅政鴻以1千元之價格，販
      賣第一級毒品海洛因1小包（含袋重0.3公克）予李建樺。
      3.再於99年9月15日中午11時許，由李建樺以其持用之前
      揭行動電話撥打由羅政鴻接聽之羅政鴻與羅家振共同使用
      之前揭行動電話聯絡購買第一級毒品海洛因事宜，雙方約
      定在前揭「原宿電子遊藝場」碰面後，即由羅政鴻以1千
      元之價格，販賣第一級毒品海洛因1小包（含袋重0.3公克
      ）予李建樺。
（三）1.於99年8月6日下午5時39分許，由郭俊倫以其持用之行
      動電話門號0000000000號撥打由羅家振接聽之羅政鴻與羅
      家振共同使用之行動電話門號0000000000號（起訴書誤載
      為0000000000號）聯絡購買第二級毒品甲基安非他命事宜
      ，雙方約定在上址羅政鴻與羅家振之共同住處碰面後，即
      由羅政鴻以1千元之價格，販賣第二級毒品甲基安非他命1
      小包予郭俊倫。2.又於99年8月7日下午6時46分許，由郭
      俊倫以其持用之行動電話門號0000000000號撥打由羅家振
      接聽之羅政鴻與羅家振共同使用之前揭行動電話聯絡購買
      第二級毒品甲基安非他命事宜，雙方約定在前揭「原宿電
      子遊藝場」碰面後，由羅政鴻以1千元之價格，販賣第二
      級毒品甲基安非他命1小包予郭俊倫。3.再於99年8月8日
      晚上8時4分許，由郭俊倫以其持用之行動電話門號000000
      0000號撥打由羅政鴻接聽之羅政鴻與羅家振共同使用之前
      揭行動電話聯絡購買第二級毒品甲基安非他命事宜，雙方
      約定在上址羅政鴻、羅家振之共同住處附近碰面後，由羅
      政鴻以1千元之價格，販賣第二級毒品甲基安非他命1小包
      予郭俊倫。
二、羅政鴻另獨自意圖營利，基於販賣第一級毒品海洛因及第二
    級毒品甲基安非他命之犯意，分別為下列犯行：
（一）1.於99年8月28日下午4時45分許，由李國平以其持用之行
      動電話門號0000000000號撥打羅政鴻所使用之行動電話門
      號0000000000號聯絡購買第二級毒品甲基安非他命事宜，
      雙方約定在羅政鴻上址住處附近碰面後，由羅政鴻以5百
      元之價格，販賣第二級毒品甲基安非他命1小包予李國平
      。2.又於99年9月20日晚上8時許，由李國平以其持用之前
      揭行動電話撥打羅政鴻所使用之上揭行動電話聯絡購買第
      二級毒品甲基安非他命事宜，雙方約定在上址羅政鴻住處
      碰面後，由羅政鴻以5百元之價格，販賣第二級毒品甲基
      安非他命1小包予李國平。3.4.5.6.7.8.再自99年7月下旬
      某日起至同年8月28日止，由李國平以其持用之行動電話
      門號0000000000號撥打羅政鴻所使用之前揭行動電話聯絡
      購買第二級毒品甲基安非他命事宜，雙方均相約在臺中市
      大甲區○○路「盛世大樓」前的馬路旁，由羅政鴻以每小
      包5百元之價格，販賣第二級毒品甲基安非他命1小包予李
      國平共計6次。
（二）1.於99年3月間某日，由李佩芳以其持用之行動電話門號0
      000000000號撥打羅政鴻所持用之行動電話門號000000000
      0號聯絡購買第一級毒品海洛因事宜，雙方約定在李佩芳
      位於臺中市○○區○○路住處碰面後，即由羅政鴻以1千
      元之價格，販賣第一級毒品海洛因1小包予李佩芳。2.於
      99年8月2日下午2時12分許，由李佩芳以其持用之前揭行
      動電話撥打羅政鴻所持用之上揭行動電話聯絡購買第一級
      毒品海洛因事宜，雙方約定在李佩芳上址住處碰面後，即
      由羅政鴻以1千元之價格，販賣第一級毒品海洛因1小包予
      李佩芳。3.於99年8月29日中午12時50分許，由李佩芳以
      其持用之前揭行動電話撥打羅政鴻所持用之上揭行動電話
      聯絡購買第一級毒品海洛因事宜，雙方約定在李佩芳上址
      住處碰面後，即由羅政鴻以1千元之價格，販賣第一級毒
      品海洛因1小包予李佩芳。4.於99年9月17日中午，因李佩
      芳之夫郭鴻林欲施用第一級毒品海洛因，遂委由李佩芳以
      其持用之上揭行動電話撥打羅政鴻所持用之前揭行動電話
      聯絡購買第一級毒品海洛因事宜，雙方約定在上址李佩芳
      與郭鴻林共同住處碰面後，即由羅政鴻以1千元之價格，
      販賣第一級毒品海洛因1小包予李佩芳，李佩芳再將該包
      海洛因轉交予郭鴻林施用。
（三）1.於99年8月27日下午6時28分許，由羅政鴻以其持用之行
      動電話門號0000000000號撥打蔡永進所持用之行動電話門
      號0000000000號聯絡購買第二級毒品甲基安非他命事宜，
      雙方相約在臺中市○○區○○路「西濱橋」下碰面後，由
      羅政鴻以6千5百元之價格，販賣第二級毒品甲基安非他命
      （不含袋重）3.5公克予蔡永進。2.3.4.5.6.又自99年7月
      間起至8月中旬止，羅政鴻與蔡永進分別以前揭渠等所持
      用之上揭行動電話聯絡購買第二級毒品甲基安非他命事宜
      後，即在羅政鴻前揭住處或上揭「西濱橋」下，由羅政鴻
      以每小包2千元之價格，販賣數量不詳之第二級毒品甲基
      安非他命予蔡永進共計5次。
（四）1.於99年8月29日中午12時35分許，由曾智輝以其持用之
      行動電話門號0000000000號撥打羅政鴻所持用之行動電話
      門號0000000000號聯絡購買第二級毒品甲基安非他命事宜
      ，雙方相約在苗栗縣苑裡鎮省道台一線公路上「龍德家商
      」旁之某家「萊爾富便利超商」前碰面後，由羅政鴻以1
      千元之價格，販賣第二級毒品甲基安非他命1小包予曾智
      輝。2.又於99年9月20日下午6時許，由曾智輝以其持用之
      前揭行動電話撥打羅政鴻所持用之上揭行動電話聯絡購買
      第二級毒品甲基安非他命事宜，雙方相約在臺中市大甲區
      ○○○○路幼獅工業區之某家「萊爾富便利超商」前碰面
      後，即由羅政鴻以1千元之價格，販賣第二級毒品甲基安
      非他命1小包予曾智輝。
三、(一)羅政鴻明知愷他命（Ketamine）係毒品危害防制條例第2
    條第1項第3款所列管之第三級毒品，不得非法販賣，竟基於
    意圖營利而販賣第三級毒品愷他命犯意，於99年1月間，在
    苗栗縣苑裡鎮「戰鬥前線」網咖店外，以5百元之價格，販
    賣第三級毒品愷他命1小包予洪憶萍1次。(二)又白色或無色透
    明結晶或結晶性粉末愷他命係經行政院衛生署明令公告列為
    管制藥品，且非依藥事法相關規定製造之注射製劑，係屬藥
    事法第20條第1款所稱未經核准擅自製造之偽藥，不得非法
    轉讓，羅政鴻竟基於轉讓偽藥愷他命之犯意，於99年8月3日
    凌晨某時許（同日上午6時30分前），在羅政鴻之友人綽號
    「阿發」之成年男子所經營址設臺中市大甲區日南里之檳榔
    攤前，轉讓摻有偽藥愷他命少許之香煙1支予洪憶萍施用1次
    。
四、嗣於99年9月21日上午7時50分許，經警持本院核發之搜索票
    至李國平位於臺中市○○區○○路910號8樓住處執行搜索時
    ，為警當場扣得在場人羅政鴻所有之第二級毒品甲基安非他
    命1包（驗餘淨重0.3251公克），及自羅政鴻、羅家振身上
    扣得渠等所有供販賣毒品使用之分裝袋1大包、SAMSUNG廠牌
    行動電話機具1支（序號000000000000000號，含門號000000
    0000號SIM卡1枚）、LG廠牌行動電話機具1支（序號0000000
    00000000號，含門號0000000000號SIM卡1枚）、DIGITALCAM
    ERA廠牌行動電話機具1支（序號000000000000000號，含門
    號0000000000號SIM卡1枚）及ZIKOM廠牌雙插卡行動電話機
    具1支（序號000000000000000號，含門號0000000000號及
    0000000000號SIM卡各1枚）。
五、案經臺中縣警察局大甲分局報請臺灣臺中地方法院檢察署檢
    察官指揮偵辦後偵查起訴。
    理    由
壹、證據能力之說明：
一、供述證據之證據能力部分：
（一）按被告以外之人，於審判外之言詞或書面陳述，除法律有
      規定者外，不得作為證據，刑事訴訟法第159條第1項定有
      明文，而所謂法律有規定者，即包括同法第159條之1至之
      5所規定傳聞證據具有證據能力之例外情形。故如欲採被
      告以外之人於審判外之言詞，即如警詢或檢察官偵查中之
      言詞為證據時，必須符合法律所規定之例外情形，方得認
      其審判外之陳述有證據能力（最高法院94年度台上字第94
      8號判決可資參照）。經查，本件證人洪憶萍之警詢筆錄
      ，屬審判外之陳述，且與刑事訴訟法得例外取得證據能力
      之規定不符，依刑事訴訟法第159條第1項規定，該項證據
      方法應予排除，不得作為本案證明被告羅政鴻有罪之證據
      ，但得作為彈劾證人其他證詞之依據。
（二）按被告以外之人於審判外之言詞或書面陳述，除法律有規
      定者外，不得作為證據，刑事訴訟法第159條第1項固定有
      明文，惟被告以外之人於審判外之陳述，雖不符合同法第
      159條之1至第159條之4規定，但經當事人於審判程序同意
      作為證據，法院審酌該言詞陳述或書面陳述作成時之情況
      ，認為適當者，亦得為證據，當事人、代理人或辯護人於
      法院調查證據時，知有第159條第1項不得為證據之情形，
      而未於言詞辯論終結前聲明異議者，視為有前項之同意，
      此觀同法第159條之5規定即明。查本案除證人洪憶萍之警
      詢筆錄外，其餘被告以外之人於審判外之陳述，皆屬傳聞
      證據，惟公訴人、被告2人及其等指定辯護人雖知上開證
      據資料為傳聞證據，仍於本院審判期日中對各該證據資料
      均表示無意見而不予爭執，且迄至言詞辯論終結前亦未再
      聲明異議，本院審酌上開證據資料製作時之情況尚無違法
      不當等瑕疵，且與本案具有關連性，認為以之作為證據應
      屬適當，揆諸前開規定，爰逕依刑事訴訟法第159條之5規
      定，認前揭證據資料均具有證據能力。
二、非供述證據之證據能力部分：
（一）通訊監察譯文之證據能力部分：
      按偵查犯罪機關依法定程序監聽之錄音，係以監聽之錄音
      帶為其調查犯罪所得之證據，司法警察依據監聽錄音結果
      予以翻譯而製作之通訊監察譯文，乃該監聽錄音帶內容之
      顯示，此為學理上所稱之「派生證據」，屬於文書證據之
      一種。於被告或訴訟關係人對其譯文之真實性發生爭執或
      有所懷疑時，法院固應依刑事訴訟法第165條之1第2項之
      規定，勘驗該監聽錄音帶以踐行調查證據之程序，俾確認
      該錄音聲音是否為通訊者本人及其內容與通訊監察譯文之
      記載是否相符，或傳喚該通訊者為證據調查。倘被告或訴
      訟關係人對該通訊監察譯文之真實性並不爭執，即無勘驗
      辨認其錄音聲音之調查必要性，法院於審判期日如已踐行
      提示通訊監察譯文供當事人辨認或告以要旨，使其表示意
      見等程序並為辯論者，其所為之訴訟程序即無不合。最高
      法院98年度台上字第2016號刑事判決意旨可資參照。本案
      卷附被告等所使用之門號0000000000號及門號0000000000
      號行動電話通訊監察譯文，係員警依本院99年度聲監字第
      1211號、99年度聲監續字第1198號及99年度聲監字第1389
      號通訊監察書所為合法監聽，再根據錄音結果予以翻譯製
      作而成，有本院核發之上開通訊監察書在卷可憑，且經本
      院審理時踐行提示並告以要旨之程序，公訴人、被告2人
      及其等指定辯護人均無意見，本院亦未發現有以非法方式
      取得或製作通訊監察譯文之事證，參照上開說明，本案之
      通訊監察譯文自有證據能力。
（二）其他證據之證據能力部分：
      本件判決基礎之下列各項非供述證據部分即扣案之第二級
      毒品甲基安非他命1小包（驗餘淨重0.3251公克）、分裝
      袋1大包、SAMSUNG廠牌行動電話機具1支（序號000000000
      000000號）及ZIKOM廠牌雙插卡行動電話機具1支（序號00
      0000000000000號，含門號0000000000號SIM卡1枚），公
      訴人、被告2人及其等指定辯護人於言詞辯論終結前對於
      該些證據，並未陳明其取得程序有不合法之情形，其等對
      於該非供述證據之證據能力亦無爭執，本院亦未發現該非
      供述證據有以非法方式取得之情形，是上開扣案證物應均
      係以合法程序取得，亦有證據能力，合先敘明。
貳、實體部分：
一、認定犯罪事實所憑之證據及理由：
（一）犯罪事實欄一部分：查被告羅政鴻、羅家振共同販賣第一
      級毒品海洛因予證人吳文源、李建樺及共同販賣第二級毒
      品甲基安非他命予證人郭俊倫之犯罪事實，業據被告2人
      於偵查中及本院審理時均坦承不諱，且經證人吳文源、李
      建樺及郭俊倫於警詢、偵查中證述屬實，並有被告2人所
      持用行動電話門號0000000000號及門號0000000000號與證
      人吳文源所持用之行動電話門號0000000000號，及與證人
      李建樺所持用之行動電話門號0000000000號，暨與證人郭
      俊倫所持用之行動電話門號0000000000號之通訊監察譯文
      、本院99年度聲監字第1211號、99年度聲監續字第11 98
      號及99年度聲監字第1389號通訊監察書附卷可稽，復有被
      告羅政鴻所有之第二級毒品甲基安非他命1小包（驗餘淨
      重0.3251公克），及被告2人所有供販賣毒品使用之分裝
      袋1大包、ZIKOM廠牌雙插卡行動電話機具1支（序號0000
      00000000000號，含門號0000000000號SIM卡1枚）及原置
      入行動電話門號0000000000號SIM卡之SAMSUNG廠牌行動電
      話機具1支（序號000000000000000號）扣案可資佐證，又
      該包甲基安非他命經送請行政院衛生署草屯療養院鑑定結
      果，確檢出甲基安非他命成分，淨重0.3262公克，驗餘淨
      重0.3251公克等情，復有行政院衛生署草屯療養院99年10
      月5日草療鑑字第0990900255號鑑定書影本乙紙附卷足稽
      （見本院卷第54頁），足見被告2人上開自白共同販賣第
      一級毒品海洛因予證人吳文源、李建樺及共同販賣第二級
      毒品甲基安非他命予證人郭俊倫之犯行應與事實相符，而
      堪採信。
（二）犯罪事實欄二部分：查被告羅政鴻販賣第一級毒品海洛因
      予證人李佩芳及販賣第二級毒品甲基安非他命予證人李國
      平、蔡永進及曾智輝之犯罪事實，業據被告羅政鴻於偵查
      中及本院審理時均坦承不諱，且經證人李佩芳、李佩芳之
      夫郭鴻林、李國平、蔡永進及曾智輝等人於警詢、偵查中
      均證述屬實，並有被告羅政鴻所持用行動電話門號000000
      0000號與證人李國平所持用之行動電話門號0000000000號
      ，與證人李佩芳所持用之行動電話門號0000000000號，與
      證人蔡永進所持用之行動電話門號0000000000號，及與證
      人曾智輝所持用之行動電話門號0000000000號之通訊監察
      譯文暨本院99年度聲監字第1389號通訊監察書附卷可稽，
      復有被告羅政鴻所有之第二級毒品甲基安非他命1小包（
      驗餘淨重0.3251公克），及被告羅政鴻與被告羅家振2人
      所有供販賣毒品使用之分裝袋1大包、ZIKOM廠牌雙插卡行
      動電話機具1支（序號000000000000000號，含門號000000
      0000號SIM卡1枚）扣案可資佐證，又該包甲基安非他命經
      送請行政院衛生署草屯療養院鑑定結果，確檢出甲基安非
      他命成分，淨重0.3262公克，驗餘淨重0.3251公克等情，
      復有行政院衛生署草屯療養院99年10月5日草療鑑字第099
      0900255號鑑定書影本乙紙附卷足稽（見本院卷第54頁）
      ，足見被告羅政鴻上開自白販賣第一級毒品海洛因予證人
      李佩芳，及販賣第二級毒品甲基安非他命予證人李國平、
      蔡永進及曾智輝之犯行應與事實相符，而堪採信。
（三）犯罪事實欄三部分：訊據被告羅政鴻固坦承前述無償轉讓
      摻有愷他命之香煙1支予證人洪憶萍之犯行，惟矢口否認
      有販賣第三級毒品愷他命予證人洪憶萍之犯行，辯稱：伊
      是有在伊家附近的檳榔攤請證人洪憶萍施用過愷他命，但
      從來沒有販賣過愷他命，也沒去過苗栗縣苑裡鎮「戰鬥前
      線」網咖店，可能是證人洪憶萍記憶錯誤云云；經查：
    1.被告羅政鴻於99年8月3日凌晨某時許，在其與證人洪憶萍
      共同之友人綽號「阿發」之成年男子所經營址設臺中市大
      甲區日南里之檳榔攤前，轉讓摻有偽藥愷他命少許之香煙
      1支予洪憶萍施用之犯罪事實，除據被告羅政鴻於偵查中
      及本院審理時均坦承不諱外，亦據證人洪憶萍於100年1月
      7日本院審理時到庭結證稱：「（問：被告羅政鴻說他是
      有請你施用愷他命，並沒有賣給你，他說他請你施用那次
      是在他家附近的檳榔攤，你有無印象有這樣的事情？）他
      有拿給我香煙，香煙裡面摻有愷他命。」、「（問：你剛
      才提到被告羅政鴻有請你施用含有愷他命的香煙，是在檳
      榔攤，就是你說的在台中縣日南那邊？）是的。（問：《
      提示偵卷一Ｐ44，8月3日上午6時30分的監聽譯文》根據
      被告羅政鴻所講，就是這次在檳榔攤遇到的時候有請你施
      用愷他命，是否正確？）是的，就是這次被告羅政鴻拿含
      有愷他命的香煙請我施用。」等語明確（見本院100年1月
      7日審判筆錄第13-15頁），且有被告羅政鴻所持用行動電
      話門號0000000000號與證人洪憶萍所持用之行動電話門號
      0000000000號於99年8月3日上午6時30分許之通訊監察譯
      文在卷足參，酌以上開通訊監察譯文內容顯示：「Ｂ（指
      證人洪憶萍）：喂！Ａ（指被告羅政鴻）：喂！你誰？Ｂ
      ：小萍啦！Ａ：叨一位小婷？我不知道咧！Ｂ：工業區啦
      ！Ａ：工業區？小萍啦！靠腰啦！按怎？Ｂ：你在做什麼
      ？Ａ：打電腦阿！Ｂ：快一點啦！拿來啦！Ａ：拿什麼？
      Ｂ：喂！你在家裡哦！今天遇到的那種咧！Ａ：什麼東西
      ？Ｂ：今天不是在檳榔攤遇到？Ａ：對阿！我沒有阿！
      Ｂ：怎麼那麼香？Ａ：你公三小我聽沒有。Ｂ：....。」
      等語以觀（見臺灣臺中地方法院檢察署99年度偵字第2203
      7號偵查卷第44頁），被告羅政鴻應確係於99年8月3日上
      午6時30分前之同日凌晨某時許，在證人洪憶萍所證述其
      友人綽號「阿發」之成年男子所開設之檳榔攤前，即被告
      羅政鴻所指其住處附近之檳榔攤前，將摻有愷他命之香煙
      1支無償轉讓予證人洪憶萍施用無訛，是被告羅政鴻無償
      轉讓愷他命予證人洪憶萍之犯行堪予認定。
    2.被告羅政鴻雖否認有販賣第三級毒品愷他命予證人洪憶萍
      之犯行，惟證人洪憶萍於99年9月21日檢察官偵訊時結證
      稱：「（問：有無跟誰買過安非他命、愷他命？）安非他
      命沒有，但有買過愷他命，我是向綽號『大胖景』的男子
      購買愷他命。（問：你在警察局所做的指認筆錄是你自行
      指認出來？）是。（問：《提示指認照片一覽表》不要受
      先前指認之影響，請指出販售愷他命的上手大胖景是編號
      幾號之人？）大胖景是編號4。（【檢察官告知大胖景姓
      名為羅政鴻】問：最近一次在何時、何地跟羅政鴻買愷他
      命？）99年1月份，在苗栗縣苑裡鎮的某家網咖上跟羅政
      鴻買愷他命500元。」等語（詳臺灣臺中地方法院檢察署9
      9年度偵字第22037號偵查卷(一)第221頁），且於100年1月7
      日本院審理時亦結證稱：「（檢察官問：在庭被告羅政鴻
      綽號？）大胖景（台語發音）。」、「（檢察官問：你之
      前施用的愷他命是向何人買的？）是向大胖（台語發音）
      的買，是在苗栗苑裡的戰鬥前線網咖買的。（檢察官問：
      你當時是買多少元的愷他命？）500元。」、「（檢察官
      問：《提示99偵22037卷Ｐ36警詢筆錄及Ｐ45指認表、Ｐ2
      15偵訊筆錄》你在警察局你說你是向大胖景購買愷他命並
      且指認Ｐ45編號4羅政鴻就是大胖景，Ｐ221你在檢察官時
      也是指認你是向編號4綽號大胖景的羅政鴻買的，是否正
      確？）應該是同一個人，我確實是向當時提示給我看的照
      片中的那個人購買愷他命的，所以當時我才會在警察局及
      檢察官那邊作這樣的指認。」、「（檢察官問：當時你買
      愷他命是一手交錢一手交貨？）是的。（檢察官問：如何
      聯絡這次的毒品交易？）我遇到被告羅政鴻。（檢察官問
      ：你如何知道被告羅政鴻有愷他命可以賣給你？）我聽人
      家說。（檢察官問：你拿錢給被告羅政鴻就跟被告羅政鴻
      說你要買愷他命，被告羅政鴻就馬上拿出愷他命賣給你，
      一手交錢一手交貨？）是的。」、「（辯護人問：你在99
      年1月那次你是如何跟被告羅政鴻說你要買愷他命的？）
      我說你那邊有沒有Ｋ仔（台語發音），被告羅政鴻問我說
      要多少，我說500就好，我們就出去網咖外面交易，被告
      羅政鴻用小小的透明夾鏈袋裝愷他命交給我。（問：你有
      當場給被告羅政鴻錢？）有。」、「（辯護人問：被告羅
      政鴻說他沒有賣愷他命給你，究竟是你說法正確還是被告
      羅政鴻說法正確？）我的記憶中是有向被告羅政鴻買過愷
      他命。」等語明確（詳本院卷100年1月7日審判筆錄第8至
      14頁）；是證人洪憶萍於偵訊及本院審理時證述之情節均
      大致相符，並堅詞指認販賣第三級毒品愷他命予伊之綽號
      「大胖景」之人即是被告羅政鴻，應無誤認之虞；再證人
      洪憶萍於本院審理時已結證稱其與被告羅政鴻間並無任何
      仇恨或金錢糾紛，是證人洪憶萍既與被告羅政鴻無何仇怨
      或債務糾紛，當無設詞誣陷被告羅政鴻之理，被告羅政鴻
      空言否認有販賣第三級毒品愷他命予證人洪憶萍之辯詞，
      應係臨訟編纂卸責之詞，無足憑採，是被告羅政鴻此部分
      販賣第三級毒品愷他命之犯行，事證亦臻明確。
（四）按近年來毒品之濫用，危害國民健康與社會安定日益嚴重
      ，治安機關對於販賣或施用毒品之犯罪行為，無不嚴加查
      緝，各傳播媒體對於政府大力掃毒之決心亦再三報導，已
      使毒品不易取得且物稀價昂，苟被告羅政鴻、被告羅家振
      於有償交付毒品海洛因、甲基安非他命、愷他命予買受人
      吳文源、李建樺、郭俊倫、李國平、李佩芳、蔡永進、曾
      智輝及洪憶萍等人之交易過程中無利可圖，縱屬至愚，亦
      無甘冒被取締移送法辦判處重刑之危險而平白從事上開毒
      品交易之理。是其等販入毒品之價格必較其等出售之價格
      為低，而有從中賺取買賣價差牟利之意圖及事實，應屬合
      理認定。又販賣毒品海洛因、甲基安非他命及愷他命係違
      法行為，非可公然為之，而毒品海洛因、甲基安非他命、
      愷他命亦無公定價格，係可任意分裝增減分量，且每次買
      賣之價格、數量，亦隨時依雙方之關係深淺、資力、需求
      量、對行情之認知、來源是否充裕、查緝是否嚴緊、購買
      者被查獲時供述購買對象之可能風險之評估等因素，而異
      其標準，機動調整，非可一概論之。從而販賣之利得，除
      非經行為人詳細供出各次所販賣之毒品之進價及售價，且
      數量俱臻明確外，實難察得其交易實情，然販賣者從價差
      或量差中牟利，方式雖異，惟其販賣行為在意圖營利則屬
      同一。從而，舉凡有償交易，除足以反證其確係另基於某
      種非圖利本意之關係外，通常尚難因無法查悉其精確之販
      入價格，作為是否高價賣出之比較，諉以無營利之意思而
      阻卻販賣犯行之追訴。本案販賣第一級毒品海洛因、第二
      級毒品甲基安非他命及第三級毒品愷他命之犯行均屬重罪
      ，如於買賣之過程中無利可圖，被告2人何必甘冒觸犯刑
      罰之高度風險幫助他人取得毒品？是依一般經驗法則，自
      堪信被告2人各次販賣第一級毒品海洛因、第二級毒品甲
      基安非他命及第三級毒品愷他命時，確有從中賺取買賣價
      差，而有牟利之意圖甚明。
（五）本案綜上所述，被告2人前揭共同販賣第一級毒品海洛因
      及第二級毒品甲基安非他命，及被告羅政鴻獨自1人販賣
      第一級毒品海洛因、第二級毒品甲基安非他命及第三級毒
      品愷他命暨轉讓偽藥愷他命之犯行，事證均臻明確，實堪
      認定。
二、論罪科刑之說明：
（一）查海洛因、甲基安非他命、愷他命分屬毒品危害防制條例
      第2條第2項第1、2、3款所列之第一、二、三級毒品，核
      被告羅政鴻、被告羅家振所為如犯罪事實欄一(一)、(二)、犯
      罪事實欄二(二)所示販賣海洛因部分，均係犯毒品危害防制
      條例第4條第1項之販賣第一級毒品罪；其2人所為如犯罪
      事實欄一(三)、犯罪事實欄二(一)、(三)、(四)所示販賣甲基安非
      他命部分，係犯同條例第4條第2項之販賣第二級毒品罪；
      又被告羅政鴻所為如犯罪事實欄三(一)所示販賣愷他命部分
      ，則係犯同條例第4條第3項之販賣第三級毒品罪。再被告
      2人販賣第一級毒品海洛因及販賣第二級毒品甲基安非他
      命前持有第一級毒品海洛因、第二級毒品甲基安非他命之
      低度行為，應分別為販賣第一級毒品海洛因、販賣第二級
      毒品甲基安非他命之高度行為所吸收，不另論罪；另毒品
      危害防制條例關於第三級毒品，僅就販賣及意圖販賣而持
      有，始有刑事處罰（同條例第4條第3項、第5條第3項規定
      參照），至單純持有第三級毒品愷他命，則未設刑罰，自
      不為罪，是被告羅政鴻販賣第三級毒品前持有第三級毒品
      之行為，自無被販賣之高度行為吸收而不另論罪之問題，
      併此敘明。
（二）按愷他命（Ketamine）成分應屬藥品管理，同時列屬管制
      藥品管理條例第3條所稱之第3級管制藥品，亦係毒品危害
      防制條例第2條所規範之第三級毒品；但尚未列屬藥事法
      第22條第1項第1款所稱經行政院衛生署明令公告禁止製造
      、調劑、輸入、輸出、販賣或陳列之毒害藥品之禁藥，有
      行政院衛生署98年2月2日衛署藥字第0980001757號函釋在
      案。但藥品之製造或輸入或調劑，應依相關法令規定辦理
      ，而目前實務上經行政院衛生署核准登記之愷他命製劑，
      僅單方注射1種，且本案被告羅政鴻所轉讓給證人洪憶萍
      之愷他命係可摻入香煙中之結晶或粉末，顯非注射製劑，
      自非合法製造。而查國內曾查獲多起違法製造愷他命之案
      例，有臺灣高等法院97年度上訴字第4893號判決書及97年
      度上訴字第5472號判決書、臺灣高等法院高雄分院96年度
      上訴字第2448號判決書、96年度上更(一)字第170號判決書
      、97年度上訴字第14號判決書、97年度上訴字第83號判決
      書、97年度上訴字第2025號判決書、97年度上訴字第852
      號判決書、97年度上訴字第1701號判決書及97年度上訴字
      第1711號判決可參，而本件被告羅政鴻轉讓之愷他命亦無
      其他積極證據足認係國外輸入，是上開轉讓予證人洪憶萍
      之愷他命應為國內違法製造之偽藥，堪予認定。次按毒品
      之範圍尚包括影響精神物質與其製品，而藥事之管理，亦
      非僅止於藥品之管理，又毒品未必係經公告之禁藥，禁藥
      亦未必為毒品，毒品危害防制條例與藥事法二者，並無必
      然之特別法與普通法關係，故除有轉讓之第三級毒品達毒
      品危害防制條例第8條第6項之一定數量，經依法加重後之
      法定刑較藥事法第83條第1項之法定刑為重之情形外，因
      藥事法第83條第1項為後法，且為重法（查毒品危害防制
      條例第8條第3項之轉讓第三級毒品罪及藥事法第83條第1
      項之轉讓禁藥、偽藥罪，同有處罰之規定，而依92年7月9
      日總統令修正公布，自93年1月9日施行之毒品危害防制條
      例第8條第6項規定，轉讓毒品達一定數量者，加重其刑至
      二分之一，其標準由行政院定之。若未達加重刑之標準，
      該條第3項之轉讓第三級毒品罪之法定最重本刑為有期徒
      刑3年，93年4月21日修正公布，同年月23日施行之藥事法
      第83條第1項之轉讓偽藥罪，其法定最重本刑為有期徒刑7
      年，兩者相較，後者為後法且為較重罪），應優先適用藥
      事法處罰（臺灣高等法院暨所屬法院94年法律座談會刑事
      類提案第8號結論，最高法院96年度臺上字第3582號判決
      意旨參照）。本件被告羅政鴻轉讓予證人洪憶萍施用之愷
      他命因僅係少許摻入香煙中，其數量應未逾公告標準，是
      無法定加重事由，依法條競合，以重法優於輕法之適用法
      則，應適用較重之後法論以藥事法第83條第1項之轉讓偽
      藥罪。故核被告羅政鴻如犯罪事實欄三(二)所為，係犯藥事
      法第83條第1項之轉讓偽藥罪。又單純持有第三級毒品愷
      他命依前揭說明尚不能論罪處罰，是被告羅政鴻轉讓愷他
      命前持有愷他命之行為，自無被轉讓之高度行為吸收而不
      另論罪之問題；此外，因被告羅政鴻此部分犯行須依藥事
      法第83條第1項之轉讓偽藥罪論處，故不得另依毒品危害
      防制條例第17條之規定，減輕其刑（98年度臺灣高等法院
      暨所屬法院法律座談會結論同此意旨），附此敘明。
（三）又被告羅政鴻與被告羅家振就犯罪事實欄一所示之7次販
      賣第一級毒品犯行及3次販賣第二級毒品犯行，均有犯意
      聯絡與行為分擔，為共同正犯。
（四）被告羅政鴻所犯11次販賣第一級毒品、19次販賣第二級毒
      品、1次販賣第三級毒品及1次轉讓偽藥愷他命之犯行；被
      告羅家振所犯7次販賣第一級毒品及3次販賣第二級毒品之
      犯行，均犯意各別，應予分論併罰。
（五）被告羅政鴻前因違反毒品危害防制條例案件，經本院以94
      年度易字第1391號判處有期徒刑6月確定，於96年4月1日
      縮刑期滿而執行完畢等情，有臺灣高等法院被告前案紀錄
      表及臺灣臺中  地方法院檢察署刑案資料查註紀錄表在卷
      可憑，被告前受有期徒刑執行完畢，5年內故意再犯本件
      有期徒刑以上之上開各罪，均為累犯，各應依刑法第47條
      第1項之規定，除就按法定本刑為死刑、無期徒刑部分依
      法不得加重外，應依法加重其刑。
（六）又查被告羅政鴻及羅家振就如犯罪事實欄一、二所示之各
      次販賣第一、二級毒品犯行，在偵查及審判中均自白其犯
      罪，爰依毒品危害防制條例第17條第2項之規定均減輕其
      刑，且就被告羅政鴻所犯部分，除法定本刑為死刑、無期
      徒刑外，均與前揭累犯加重部分先加後減之。
（七）第查，按製造、運輸或販賣第一級毒品罪之法定刑為「死
      刑、無期徒刑，得併科新臺幣2千萬元以下罰金。」，然
      販賣第一級毒品之人，其原因動機不一，犯罪情節未必盡
      同，或有大盤毒梟者，亦有中、小盤之分，甚或僅止於吸
      毒者友儕間為求互通有無之有償轉讓者亦有之，其販賣行
      為所造成危害社會之程度自屬有異，法律科處此類犯罪，
      所設之法定最低本刑卻相同，不可謂不重。於此情形，倘
      依其情狀處以較輕之徒刑，即足以懲儆，並可達防衛社會
      之目的者，自非不可依客觀之犯行與主觀之惡性二者加以
      考量其情狀，是否有可憫恕之處，而適用刑法第59條之規
      定酌量減輕其刑，期使個案裁判之量刑，能斟酌至當，符
      合比例原則。本件被告2 人無視國家對於杜絕毒品危害之
      禁令，竟販賣第一級毒品，行為固屬不當，應予非難，然
      被告2人僅因一時貪念，致罹重典，相對於長期大量販賣
      毒品予不認識對象之毒品販賣者而言，其對社會治安及國
      民健康之危害顯然較小，況被告2 人販賣第一級毒品海洛
      因數量非鉅，各次所得均僅係1千元，是從被告2人犯案情
      節觀之，倘仍遽處以法定本刑之最低刑度，猶失之過苛，
      對照其犯行之情節，仍嫌過重，顯有情輕法重之情形，且
      難謂符合罪刑相當性及比例原則，更無從與大量毒品販賣
      者之惡行有所區隔，是其犯罪情狀相較於法定之重刑，在
      客觀上足以引起一般人之同情，情節尚堪憫恕，本院認雖
      已依上開自白規定減輕其刑，惟原法定低度刑期對被告2
      人猶嫌過重，爰依刑法第59條之規定，就被告2人所犯各
      次販賣第一級毒品之犯行，均遞減輕其刑。
（八）爰審酌被告2人不思正途，無視於國家對於杜絕毒品犯罪
      之禁令及毒品對於健康之戕害，販賣第一、二級毒品，被
      告羅政鴻復有販賣及轉讓第三級毒品犯行，均足使購毒者
      及受轉讓者施用後，導致精神障礙與性格異常，甚至造成
      人民生命健康受損之危險以及成癮性，嚴重戕害國人身體
      健康，且危害社會安全，行為殊不可取，暨其等犯罪之動
      機、目的、手段及犯後態度等一切情狀，分別量處如主文
      所示之刑，並定其應執行之刑，以資懲儆。
（九）沒收部分：
    1.按犯毒品危害防制條例第4條至第9條、第12條、第13條或
      第14條第1項、第2項之罪者，其供犯罪所用或因犯罪所得
      之財物，均沒收之，如全部或一部不能沒收時，追徵其價
      額或以其財產抵償之，該條例第19條第1項定有明文。倘
      犯罪所得之財物為新台幣時，因其本身即為我國現行貨幣
      價值之表示，固不發生追徵其價額之問題；惟其犯罪所得
      若為新台幣以外之財物，而全部或一部不能沒收時，則應
      追徵其價額，使其繳納與原物相當之價額，或以其財產抵
      償之，方能達到沒收之目的。其供犯罪所用之物，若為新
      台幣以外之財物，而全部或一部不能沒收時，亦同（最高
      法院98年度台上字第3039號判決意旨參照）。又按毒品危
      害防制條例第19條第1項規定，犯販賣毒品罪者，其犯罪
      所得之財物均沒收之，係採義務沒收主義。故販賣毒品所
      得之對價，不問其中成本若干，利潤多少，均應全部諭知
      沒收，貫徹政府查禁煙毒之決心，以符立法本旨；再按毒
      品危害防制條例第19條第1項所定沒收之標的，如得以直
      接沒收者，判決主文僅宣告沒收即可，不生「追徵其價額
      」或「以其財產抵償之」問題，須沒收之標的全部或一部
      不能沒收時，始生「追徵其價額」或「以其財產抵償之」
      選項問題。而「追徵其價額」或「以其財產抵償之」係屬
      兩種選項，分別係針對現行貨幣以外之其他財產與現行貨
      幣而言。本規定所稱「追徵其價額」者，係指所沒收之物
      為金錢以外之其他財物而無法沒收時，因其實際價值不確
      定，應追徵其價額，使其繳納與原物相當之價額，並無以
      其財產抵償之問題。倘嗣後追徵其金錢價額，不得結果而
      須以其財產抵償者，要屬執行機關之執行問題，即無不能
      執行之情形，自毋庸諭知「或以其財產抵償之」。如不能
      沒收之標的為金錢時，因價值確定，判決主文直接宣告「
      以其財產抵償之」即可，不發生追徵價額之問題（最高法
      院99年6月29日99年度第5次刑事庭會議決議參照）。復按
      共同正犯間為避免執行時發生重複沒收、追徵、抵償之情
      形，故各共同正犯之間係採連帶沒收主義，於裁判時應諭
      知連帶沒收，不得就全體共同正犯供犯罪所用或其等犯罪
      之總所得，對各該共同正犯分別重複諭知沒收（最高法院
      99年度臺上字第1631號、91年度臺上字第2419號、96年度
      臺上字第2331號、第5551號、95年度臺上字第6051號判決
      意旨參照）：
    (1)按以營利為目的販入毒品，經多次販賣後，持有剩餘毒品
      被查獲者，其各次販賣毒品行為如併合處罰，該持有剩餘
      毒品之低度行為，應僅為最後1次販賣毒品之高度行為所
      吸收，不另論罪。故就該查獲之剩餘毒品，祗能於最後1
      次之販賣毒品罪宣告沒收銷燬，不得於各次販賣毒品罪均
      宣告沒收銷燬。（最高法院97年度台上字第4441號判決要
      旨參照）。被告羅政鴻於犯罪事實欄一二所示各該次販賣
      第二級毒品甲基安非他命之時間各有不同，被告羅政鴻於
      99年9月20日晚上8時許，最後1次販賣予證人李國平後，
      在同年月21日上午7時50分許為警所查獲之第二級毒品甲
      基安非他命1包（驗餘淨重0.3251公克），自應依毒品危
      害防制條例第18條第1項前段規定，於附表二編號二主刑
      項下之從刑諭知沒收銷燬之。
    (2)扣案之分裝袋1大包、原置入行動電話門號0000000000號
      SIM卡之SAMSUNG廠牌行動電話機具1支（序號00000000000
      0000號）及ZIKOM廠牌雙插卡行動電話機具1支（序號0000
      00000000000號，含門號0000000000號SIM卡1枚），均分
      別係被告羅政鴻與羅家振所有，並供其等販賣第一、二級
      毒品所用之物，業據其等供述在卷，應依毒品危害防制條
      例第19條第1項之規定沒收之。又該行動電話門號0000000
      000號之SIM卡所有權，於電信公司將該SIM卡交予客戶使
      用時即移轉歸屬客戶所有，是以上揭ZIKOM廠牌雙插卡行
      動電話機具內之SIM卡，既已移歸被告羅政鴻及羅家振共
      同取得使用，不問原申請人為何人，應認係被告羅政鴻及
      羅家振共同所有無訛；故該SIM卡應連同行動電話機具一
      併連帶沒收之。再上開物品均已扣案，自無毒品危害防制
      條例第19條第1項後段「全部或一部不能沒收時，追徵其
      價額或以其財產抵償之」問題。復查行動電話門號000000
      0000號SIM卡1枚，係被告羅政鴻所有，且係供被告羅政鴻
      與羅家振共同犯如犯罪事實欄一(一)1.所示販賣第一級毒品
      海洛因予證人吳文源，及如犯罪事實欄一(三)1.所示販賣第
      二級毒品甲基安非他命予證人郭俊倫所用之物，因無證據
      證明業已滅失不存在，依前開說明，亦應依毒品危害防制
      條例第19條第1項規定，併為諭知應由被告2人相互連帶沒
      收之，且如全部或一部不能沒收時，被告2人間相互連帶
      追徵其價額。
    (3)被告羅政鴻與被告羅家振如犯罪事實欄一所示之共同販賣
      第一級毒品所得合計7千元及共同販賣第二級毒品所得合
      計3千元，雖均未扣案，仍應依毒品危害防制條例第19條
      第1項之規定諭知應由被告2人相互連帶沒收之，且如全部
      或一部不能沒收時，以其等財產連帶抵償之；另被告羅政
      鴻如犯罪事實欄二、三所示之販賣第一級毒品所得合計4
      千元、販賣第二級毒品所得合計2萬2500元及販賣第三級
      毒品所得5百元，雖亦均未扣案，仍應依毒品危害防制條
      例第19條第1項規定，分別宣告沒收，如全部或一部不能
      沒收時，以被告羅政鴻之財產抵償之。
    2.扣案之行動電話門號0000000000號及門號0000000000號SI
      M卡各1枚、LG廠牌行動電話機具1支（序號0000000000000
      00號，含門號0000000000號SIM卡1枚）及DIGITAL CAMERA
      廠牌行動電話機具1支（序號000000000000000號，含門號
      00 00000000號SIM卡1枚），雖分別係被告羅政鴻、被告
      羅家振所有，然查無積極證據足認係本件供犯罪所用之物
      ，因與本案被告2人販賣或轉讓毒品之犯行並無任何關連
      ，爰不併予宣告沒收。
三、適用法律依據：
（一）刑事訴訟法第299條第1項前段。
（二）毒品危害防制條例第4條第1項、第2項、第3項、第17條第
      2項、第18條第1項前段、第19條第1項。
（三）藥事法第83條第1項。
（四）刑法第11條、第28條、第47條第1項、第59條、第51條第5
      款。
中    華    民    國   100    年    1     月    20    日
                  刑事第十四庭  審判長  法  官  林美玲
                                        法  官  何世全
                                        法  官  許月馨
以上正本證明與原本無異。
如不服本判決應於收受判決後10日內向本院提出上訴書狀，並應
敘述具體理由；其未敘述上訴理由者，應於上訴期間屆滿後20日
內向本院補提理由書（均須按他造當事人之人數附繕本）「切勿
逕送上級法院」。
                                        書記官  黃美雲
中    華    民    國   100    年    1     月    20    日
附錄論罪科刑法條
毒品危害防制條例第4條第1項、第2項、第3項：
製造、運輸、販賣第一級毒品者，處死刑或無期徒刑；處無期徒
刑者，得併科新臺幣2千萬元以下罰金。
製造、運輸、販賣第二級毒品者，處無期徒刑或7年以上有期徒
刑，得併科新臺幣1千萬元以下罰金。
製造、運輸、販賣第三級毒品者，處5年以上有期徒刑，得併科
新臺幣7百萬元以下罰金。
毒品危害防制條例第17條：
犯第4條至第8條、第10條或第11條之罪，供出毒品來源，因而查
獲其他正犯或共犯者，減輕或免除其刑。
犯第4條至第8條之罪於偵查及審判中均自白者，減輕其刑。
藥事法第83條：
明知為偽藥或禁藥，而販賣、供應、調劑、運送、寄藏、牙保、
轉讓或意圖販賣而陳列者，處7年以下有期徒刑，得併科新臺幣5
百萬元以下罰金。
犯前項之罪，因而致人於死者，處7年以上有期徒刑，致重傷者
，處3年以上12年以下有期徒刑。
因過失犯第1項之罪者，處2年以下有期徒刑、拘役或科新臺幣30
萬元以下罰金。
第 1 項之未遂犯罰之。
附表一之一
┌──┬─────┬────────┬─────────────────────┐
│編號│犯罪事實  │罪名、主刑科刑  │從  刑                                    │
├──┼─────┼────────┼─────────────────────┤
│ 一 │如犯罪事實│羅政鴻共同販賣第│未扣案之共同販賣第一級毒品所得新臺幣壹仟元│
│    │欄一(一)1.所│一級毒品，累犯，│應與羅家振連帶沒收之，如全部或一部不能沒收│
│    │示        │處有期徒刑柒年捌│時，以其等財產連帶抵償之；扣案之分裝袋壹大│
│    │          │月。            │包、SAMSUNG廠牌行動電話機具壹支（序號35255│
│    │          │                │0000000000號）均沒收之；未扣案之行動電話門│
│    │          │                │號0000000000號SIM卡壹枚應與羅家振連帶沒收 │
│    │          │                │之，如全部或一部不能沒收時，與羅家振連帶追│
│    │          │                │徵其價額。                                │
├──┼─────┼────────┼─────────────────────┤
│ 二 │如犯罪事實│羅政鴻共同販賣第│未扣案之共同販賣第一級毒品所得新臺幣壹仟元│
│    │欄一(一)2.所│一級毒品，累犯，│應與羅家振連帶沒收之，如全部或一部不能沒收│
│    │示        │處有期徒刑柒年捌│時，以其等財產連帶抵償之；扣案之分裝袋壹大│
│    │          │月。            │包、ZIKOM廠牌雙插卡行動電話機具壹支（序號 │
│    │          │                │000000000000000號，含門號0000000000號SIM卡│
│    │          │                │1枚）均沒收之。                           │
├──┼─────┼────────┼─────────────────────┤
│ 三 │如犯罪事實│羅政鴻共同販賣第│（同上）                                  │
│    │欄一(一)3.所│一級毒品，累犯，│                                          │
│    │示        │處有期徒刑柒年捌│                                          │
│    │          │月。            │                                          │
├──┼─────┼────────┼─────────────────────┤
│ 四 │如犯罪事實│羅政鴻共同販賣第│（同上）                                  │
│    │欄一(一)4.所│一級毒品，累犯，│                                          │
│    │示        │處有期徒刑柒年捌│                                          │
│    │          │月。            │                                          │
├──┼─────┼────────┼─────────────────────┤
│ 五 │如犯罪事實│羅政鴻共同販賣第│（同上）                                  │
│    │欄一(二)1.所│一級毒品，累犯，│                                          │
│    │示        │處有期徒刑柒年捌│                                          │
│    │          │月。            │                                          │
├──┼─────┼────────┼─────────────────────┤
│ 六 │如犯罪事實│羅政鴻共同販賣第│（同上）                                  │
│    │欄一(二)2.所│一級毒品，累犯，│                                          │
│    │示        │處有期徒刑柒年捌│                                          │
│    │          │月。            │                                          │
├──┼─────┼────────┼─────────────────────┤
│ 七 │如犯罪事實│羅政鴻共同販賣第│（同上）                                  │
│    │欄一(二)3.所│一級毒品，累犯，│                                          │
│    │示        │處有期徒刑柒年捌│                                          │
│    │          │月。            │                                          │
├──┼─────┼────────┼─────────────────────┤
│ 八 │如犯罪事實│羅政鴻共同販賣第│未扣案之共同販賣第二級毒品所得新臺幣壹仟元│
│    │欄一(三)1.所│二級毒品，累犯，│應與羅家振連帶沒收之，如全部或一部不能沒收│
│    │示        │處有期徒刑年捌│時，以其等財產連帶抵償之；扣案之分裝袋壹大│
│    │          │月。            │包、SAMSUNG廠牌行動電話機具壹支（序號35255│
│    │          │                │0000000000號）均沒收之；未扣案之行動電話門│
│    │          │                │號0000000000號SIM卡壹枚應與羅家振連帶沒收 │
│    │          │                │之，如全部或一部不能沒收時，與羅家振連帶追│
│    │          │                │徵其價額。                                │
├──┼─────┼────────┼─────────────────────┤
│ 九 │如犯罪事實│羅政鴻共同販賣第│（同上）                                  │
│    │欄一(三)2.所│二級毒品，累犯，│                                          │
│    │示        │處有期徒刑年捌│                                          │
│    │          │月。            │                                          │
│    │          │                │                                          │
│    │          │                │                                          │
├──┼─────┼────────┼─────────────────────┤
│ 十 │如犯罪事實│羅政鴻共同販賣第│（同上）                                  │
│    │欄一(三)3.所│二級毒品，累犯，│                                          │
│    │示        │處有期徒刑年捌│                                          │
│    │          │月。            │                                          │
└──┴─────┴────────┴─────────────────────┘
附表一之二
┌──┬─────┬────────┬─────────────────────┐
│編號│犯罪事實  │罪名、主刑科刑  │從  刑                                    │
├──┼─────┼────────┼─────────────────────┤
│ 一 │如犯罪事實│羅家振共同販賣第│未扣案之共同販賣第一級毒品所得新臺幣壹仟元│
│    │欄一(一)1.所│一級毒品，處有期│應與羅政鴻連帶沒收之，如全部或一部不能沒收│
│    │示        │徒刑柒年陸月。  │時，以其等財產連帶抵償之；扣案之分裝袋壹大│
│    │          │                │包、SAMSUNG廠牌行動電話機具壹支（序號35255│
│    │          │                │0000000000號）均沒收之；未扣案之行動電話門│
│    │          │                │號0000000000號SIM卡壹枚應與羅政鴻連帶沒收 │
│    │          │                │之，如全部或一部不能沒收時，與羅政鴻連帶追│
│    │          │                │徵其價額。                                │
├──┼─────┼────────┼─────────────────────┤
│ 二 │如犯罪事實│羅家振共同販賣第│未扣案之共同販賣第一級毒品所得新臺幣壹仟元│
│    │欄一(一)2.所│一級毒品，處有期│應與羅政鴻連帶沒收之，如全部或一部不能沒收│
│    │示        │徒刑柒年陸月。  │時，以其等財產連帶抵償之；扣案之分裝袋壹大│
│    │          │                │包、ZIKOM廠牌雙插卡行動電話機具壹支（序號 │
│    │          │                │000000000000000號，含門號0000000000號SIM卡│
│    │          │                │1枚）均沒收之。                           │
├──┼─────┼────────┼─────────────────────┤
│ 三 │如犯罪事實│羅家振共同販賣第│（同上）                                  │
│    │欄一(一)3.所│一級毒品，處有期│                                          │
│    │示        │徒刑柒年陸月。  │                                          │
│    │          │                │                                          │
├──┼─────┼────────┼─────────────────────┤
│ 四 │如犯罪事實│羅家振共同販賣第│（同上）                                  │
│    │欄一(一)4.所│一級毒品，處有期│                                          │
│    │示        │徒刑柒年陸月。  │                                          │
│    │          │                │                                          │
├──┼─────┼────────┼─────────────────────┤
│ 五 │如犯罪事實│羅家振共同販賣第│（同上）                                  │
│    │欄一(二)1.所│一級毒品，處有期│                                          │
│    │示        │徒刑柒年陸月。  │                                          │
│    │          │                │                                          │
├──┼─────┼────────┼─────────────────────┤
│ 六 │如犯罪事實│羅家振共同販賣第│（同上）                                  │
│    │欄一(二)2.所│一級毒品，處有期│                                          │
│    │示        │徒刑柒年陸月。  │                                          │
│    │          │                │                                          │
├──┼─────┼────────┼─────────────────────┤
│ 七 │如犯罪事實│羅家振共同販賣第│（同上）                                  │
│    │欄一(二)3.所│一級毒品，處有期│                                          │
│    │示        │徒刑柒年陸月。  │                                          │
├──┼─────┼────────┼─────────────────────┤
│ 八 │如犯罪事實│羅家振共同販賣第│未扣案之共同販賣第二級毒品所得新臺幣壹仟元│
│    │欄一(三)1.所│二級毒品，處有期│應與羅政鴻連帶沒收之，如全部或一部不能沒收│
│    │示        │徒刑年陸月。  │時，以其等財產連帶抵償之；扣案之分裝袋壹大│
│    │          │                │包、SAMSUNG廠牌行動電話機具壹支（序號35255│
│    │          │                │0000000000號）均沒收之；未扣案之行動電話門│
│    │          │                │號0000000000號SIM卡壹枚應與羅政鴻連帶沒收 │
│    │          │                │之，如全部或一部不能沒收時，與羅政鴻連帶追│
│    │          │                │徵其價額。                                │
├──┼─────┼────────┼─────────────────────┤
│ 九 │如犯罪事實│羅家振共同販賣第│（同上）                                  │
│    │欄一(三)2.所│二級毒品，處有期│                                          │
│    │示        │徒刑年陸月。  │                                          │
│    │          │                │                                          │
├──┼─────┼────────┼─────────────────────┤
│ 十 │如犯罪事實│羅家振共同販賣第│（同上）                                  │
│    │欄一(三)3.所│二級毒品，處有期│                                          │
│    │示        │徒刑年陸月。  │                                          │
└──┴─────┴────────┴─────────────────────┘
附表二
┌──┬─────┬────────┬─────────────────────┐
│編號│犯罪事實  │罪名、主刑科刑  │從  刑                                    │
├──┼─────┼────────┼─────────────────────┤
│ 一 │如犯罪事實│羅政鴻販賣第二級│未扣案之販賣第二級毒品所得新臺幣伍佰元沒收│
│    │欄二(一)1.所│毒品，累犯，處有│，如全部或一部不能沒收時，以其財產抵償之；│
│    │示        │期徒刑年捌月。│扣案之分裝袋壹大包、ZIKOM廠牌雙插卡行動電 │
│    │          │                │話機具壹支（序號000000000000000號，含門號 │
│    │          │                │0000000000號SIM卡1枚）均沒收之。          │
├──┼─────┼────────┼─────────────────────┤
│ 二 │如犯罪事實│（同上）        │扣案之第二級毒品甲基安非他命壹包（驗餘淨重│
│    │欄二(一)2.所│                │零點貳伍壹公克）沒收銷燬之；未扣案之販賣│
│    │示        │                │第二級毒品所得新臺幣伍佰元沒收，如全部或一│
│    │          │                │部不能沒收時，以其財產抵償之；扣案之分裝袋│
│    │          │                │壹大包、ZIKOM廠牌雙插卡行動電話機具壹支（ │
│    │          │                │序號000000000000000號，含門號0000000000號S│
│    │          │                │IM卡1枚）均沒收之。                       │
├──┼─────┼────────┼─────────────────────┤
│ 三 │如犯罪事實│（同上）        │未扣案之販賣第二級毒品所得新臺幣伍佰元沒收│
│    │欄二(一)3.所│                │，如全部或一部不能沒收時，以其財產抵償之；│
│    │示        │                │扣案之分裝袋壹大包、ZIKOM廠牌雙插卡行動電 │
│    │          │                │話機具壹支（序號000000000000000號，含門號 │
│    │          │                │0000000000號SIM卡1枚）均沒收之。          │
├──┼─────┼────────┼─────────────────────┤
│ 四 │如犯罪事實│（同上）        │（同上）                                  │
│    │欄二(一)4.所│                │                                          │
│    │示        │                │                                          │
├──┼─────┼────────┼─────────────────────┤
│ 五 │如犯罪事實│（同上）        │（同上）                                  │
│    │欄二(一)5.所│                │                                          │
│    │示        │                │                                          │
├──┼─────┼────────┼─────────────────────┤
│ 六 │如犯罪事實│（同上）        │（同上）                                  │
│    │欄二(一)6.所│                │                                          │
│    │示        │                │                                          │
├──┼─────┼────────┼─────────────────────┤
│ 七 │如犯罪事實│（同上）        │（同上）                                  │
│    │欄二(一)7.所│                │                                          │
│    │示        │                │                                          │
├──┼─────┼────────┼─────────────────────┤
│ 八 │如犯罪事實│（同上）        │（同上）                                  │
│    │欄二(一)8.所│                │                                          │
│    │示        │                │                                          │
├──┼─────┼────────┼─────────────────────┤
│ 九 │如犯罪事實│羅政鴻販賣第一級│未扣案之販賣第一級毒品所得新臺幣壹仟元沒收│
│    │欄二(二)1.所│毒品，累犯，處有│，如全部或一部不能沒收時，以其財產抵償之；│
│    │示        │期徒刑柒年捌月。│扣案之分裝袋壹大包、ZIKOM廠牌雙插卡行動電 │
│    │          │                │話機具壹支（序號000000000000000號，含門號 │
│    │          │                │0000000000號SIM卡1枚）均沒收之。          │
├──┼─────┼────────┼─────────────────────┤
│ 十 │如犯罪事實│（同上）        │（同上）                                  │
│    │欄二(二)2.所│                │                                          │
│    │示        │                │                                          │
├──┼─────┼────────┼─────────────────────┤
│十一│如犯罪事實│（同上）        │（同上）                                  │
│    │欄二(二)3.所│                │                                          │
│    │示        │                │                                          │
├──┼─────┼────────┼─────────────────────┤
│十二│如犯罪事實│（同上）        │（同上）                                  │
│    │欄二(二)4.所│                │                                          │
│    │示        │                │                                          │
├──┼─────┼────────┼─────────────────────┤
│十三│如犯罪事實│羅政鴻販賣第二級│未扣案之販賣第二級毒品所得新臺幣陸仟伍佰元│
│    │欄二(三)1.所│毒品，累犯，處有│沒收，如全部或一部不能沒收時，以其財產抵償│
│    │示        │期徒刑年拾月。│之；扣案之分裝袋壹大包、ZIKOM廠牌雙插卡行 │
│    │          │                │動電話機具壹支（序號000000000000000號，含 │
│    │          │                │門號0000000000號SIM卡1枚）均沒收之。      │
├──┼─────┼────────┼─────────────────────┤
│十四│如犯罪事實│羅政鴻販賣第二級│未扣案之販賣第二級毒品所得新臺幣貳仟元沒收│
│    │欄二(三)2.所│毒品，累犯，處有│，如全部或一部不能沒收時，以其財產抵償之；│
│    │示        │期徒刑年捌月。│扣案之分裝袋壹大包、ZIKOM廠牌雙插卡行動電 │
│    │          │                │話機具壹支（序號000000000000000號，含門號 │
│    │          │                │0000000000號SIM卡1枚）均沒收之。          │
├──┼─────┼────────┼─────────────────────┤
│十五│如犯罪事實│（同上）        │（同上）                                  │
│    │欄二(三)3.所│                │                                          │
│    │示        │                │                                          │
├──┼─────┼────────┼─────────────────────┤
│十六│如犯罪事實│（同上）        │（同上）                                  │
│    │欄二(三)4.所│                │                                          │
│    │示        │                │                                          │
├──┼─────┼────────┼─────────────────────┤
│十七│如犯罪事實│（同上）        │（同上）                                  │
│    │欄二(三)5.所│                │                                          │
│    │示        │                │                                          │
├──┼─────┼────────┼─────────────────────┤
│十八│如犯罪事實│（同上）        │（同上）                                  │
│    │欄一(三)6.所│                │                                          │
│    │示        │                │                                          │
├──┼─────┼────────┼─────────────────────┤
│十九│如犯罪事實│羅政鴻販賣第二級│未扣案之販賣第二級毒品所得新臺幣壹仟元沒收│
│    │欄二(四)1.所│毒品，累犯，處有│，如全部或一部不能沒收時，以其財產抵償之；│
│    │示        │期徒刑年捌月。│扣案之分裝袋壹大包、ZIKOM廠牌雙插卡行動電 │
│    │          │                │話機具壹支（序號000000000000000號，含門號 │
│    │          │                │0000000000號SIM卡1枚）均沒收之。          │
├──┼─────┼────────┼─────────────────────┤
│二十│如犯罪事實│（同上）        │（同上）                                  │
│    │欄二(四)2.所│                │                                          │
│    │示        │                │                                          │
└──┴─────┴────────┴─────────────────────┘
附表三
┌──┬─────┬────────┬─────────────────────┐
│編號│犯罪事實  │罪名、主刑科刑  │從  刑                                    │
├──┼─────┼────────┼─────────────────────┤
│ 一 │如犯罪事實│羅政鴻販賣第三級│未扣案之販賣第三級毒品所得新臺幣伍佰元沒收│
│    │欄三(一)所示│毒品，累犯，處有│之，如全部或一部不能沒收時，以其財產抵償之│
│    │          │期徒刑伍年貳月。│；扣案之分裝袋壹大包沒收。                │
├──┼─────┼────────┼─────────────────────┤
│ 二 │如犯罪事實│羅政鴻明知為偽藥│（空白）                                  │
│    │欄三(二)所示│而轉讓，累犯，處│                                          │
│    │          │有期徒刑肆月。  │                                          │
└──┴─────┴────────┴─────────────────────┘